Inventaris van de kopieën der archieven van de Gaarders van de impost op het trouwen en begraven in Alphen
Nationaal Archief, Den Haag
DTB Gaarders kopie Zuid-Holland; Alphen
DTB Alphen
0 0
GEGAAZH006
??? meter; ??? inventarisnummers
Gescande fotokopieën van normale geschreven en gedrukte teksten. De Nederlandstalige stukken van vóór ca. 1700 zijn geschreven in het gotische cursiefschrift, met name in de oud-Hollandse klerkencursief.
Nationaal Archief, Den Haag
Gaarders van de impost op het trouwen en begraven te Alphen
Tussen 1695 en 1806 werd in het gewest Holland een speciale belasting (impost) geheven op het trouwen en op het begraven. De hoogte van de aanslag was afhankelijk van de welstand van degenen die het huwelijk aangingen resp. degene die begraven werd. In deze archieven vindt men, geordend op datum van aanslag, de namen van de huwelijkspartners/overledenen en gegevens omtrent de aanslag.
Archiefvorming
Geschiedenis van het archiefbeheer
De verwerving van het archief
3.04
Aanwijzingen voor de gebruiker
Openbaarheidsbeperkingen
Volledig openbaar
De collectie is een duplicaat van een archief in eigen beheer.
Materiële beperkingen
Aanvraaginstructie
Van de documenten die in deze archiefinventaris zijn beschreven, kunnen de originelen niet geraadpleegd worden. Deze zijn overgedragen aan het gemeentebestuur van de gemeente vanwaar ze afkomstig zijn, ter opneming en bewaring in de gemeentelijke archiefbewaarplaats.
Verwant materiaal
Beschikbaarheid van kopieën
Beschrijving van de series en archiefbestanddelen
- ALPHEN AAN DEN RIJN (GAARDERSARCHIEVEN)
  - Aarlanderveen, A.
    Originelen berusten bij het streekarchief Rijnlands Midden
    - Registers van ontvangst van de impost op het trouwen en begraven., 1737-1805.; 1.I-4
      - 1737-1750 september 23., 1.I-1.II
        - trouwen, 1737-1750, mei., 1.I
        - begraven, 1737-1750, september., 1.II
      - 1752-1767., 2.I-2.II
        - trouwen, 1752-1767, november., 2.I
        - begraven, 1752-1767, december., 2.II
      - 1768-1800., 3.I-3.III
        - trouwen, 1768-1800., 3.I
        - begraven, 1768-1781., 3.II
        - begraven, 1782-1800., 3.III
      - 1801-1805., 4
        Op de ontvangsten van de impost op het trouwen volgen huwelijksaangiften ter secretarie, 1806-1811.
  - Alphen, B.
    Originelen berusten bij het Streekarchief Rijnlands Midden
    - Registers van ontvangst van de impost op het trouwen en begraven., 1695-1805.; 5.I-11
      - 1695 november 22-1712 maart., 5.I-5.IV
        - 1695-1700., 5.I
        - 1700-1703., 5.II
        - 1704-1707., 5.III
        - 1708-1712., 5.IV
      - 1712 april-1726 december 19., 6.I-6.V
        - 1712-1714., 6.I
        - 1715-1718., 6.II
        - 1718-1720., 6.III
        - 1721-1723., 6.IV
        - 1724-1728., 6.V
      - 1726 december 24-1743 maart 6., 7.I-7.V
        - 1726-1728., 7.I
        - 1729-1731., 7.II
        - 1732-1734., 7.III
        - 1735-1738., 7.IV
        - 1739-1743., 7.V
      - 1743 maart 8-1774 januari 17., 8.I-8.V
        De ontvangsten voor het trouwen eindigen 1752 maart.
        - 1743-1747., 8.I
        - 1748-1751., 8.II
        - 1752-1758., 8.III
        - 1759-1765., 8.IV
        - 1766-1774., 8.V
      - 1752-1787., 9.I-9.V
        Ontvangsten voor het trouwen, 1752 april-1787; ontvangsten voor het begraven, 1774 januari 18-1784. (Zie ook nr. 12)
        - trouwen, 1752-1764., 9.I
        - trouwen, 1765-1775., 9.II
        - trouwen, 1776-1787., 9.III
        - begraven, 1774-1779., 9.IV
        - begraven, 1780-1784., 9.V
      - 1788-1801, 10.I-10.II
        Hierin tevens ontvangsten van de belasting op advertenties van geboorten, huwelijken en sterfgevallen, 1797-1801.
        - trouwen, 1788-1801., 10.I
        - begraven, 1788-1801., 10.II
      - 1802-1805, 11
        Hierin tevens huwelijksaangiften ter secretarie, 1806-1811 februari; een register van overledenen, 1806-1811 en ontvangsten van de impost op advertenties van geboorten, huwelijken en sterfgevallen, 1802-1805.
    - Register van ontvangst van de impost op het begraven., 1785-1787.; 12
    - Aantekeningen van ontvangst van de impost op het trouwen en begraven van Alphen en Rietveld; tevens van advertenties., 1790-1795; 1798-1801 en 1798-1801.; 12A
      Gekopieerd uit: RA Alphen aan den Rijn, nrs. 124-125.
  - Oudshoorn en Gnephoek, C.
    - Register van ontvangst van de impost op het trouwen en begraven., 1724 april-1742.; 13
    - Registers van ontvangst van de impost op het trouwen., 1743-1805 (1811).; 14-15
      - 1743-1747., 14
      - 1788-1805 (1811 januari)., 15
    - Registers van ontvangst van de impost op het begraven., 1742-1807.; 16-19
      In de nrs. 17-19 is integraal een alfabetische index opgenomen.
      - 1742 december 17-1747 december 15., 16
      - 1742 december 17-1763., 17
        Het begin is een afschrift van het vorige deel.
      - 1764-1787., 18
      - 1788-1805 (1806 januari 8)., 19
    - Staten en verantwoordingen, o.a. van trouwen en begraven, 1729-1805, ---
      In RA Oudshoorn, nrs. 80-88